臺灣雲林地方法院刑事判決　　　　　　　　　　　　　九十三年度易字第一五八號
　　公　訴　人　臺灣雲林地方法院檢察署檢察官
　　被　　　告　丁○○
右列被告因竊盜案件，經檢察官聲請簡易判決處刑（九十三年度偵字第八一六號），
本院北港簡易庭認為應依通常程序審理，移
事實（九十三年度偵字第一七一六號、第二九０四號、第二０八七號），嗣因被告就
被訴事實為有罪之陳述，本院聽取當事人之意見後，由合議庭裁定改依簡式審判程序
進行，本院判決如左：
    主    文
丁○○連續於夜間侵入住宅竊盜，累犯，處有期徒刑壹年拾月。扣案之螺絲起子壹支
沒收。
    事實及理由
壹、程序事項：
    本件被告丁○○所犯為死刑、無期徒刑、最輕本刑為三年以上有期徒刑之罪或高
    等法院管轄第一審案件以外之案件，而於本院準備程序進行中，被告就被訴事實
    為有罪之陳述，經法官告知簡式審判程序之旨，並聽取公訴人、被告之意見後，
    經本院合議庭裁定由受命法官獨任進行簡式審判程序，合先敘明。
貳、實體事項：
  一、犯罪構成要件之事實：
      丁○○基於意圖為自己不法所有之概括犯意，連續竊取他人財物得手，其各次
      犯罪時間、地點、被害人、竊取之財物、犯罪方法，均詳如附表所示。
  二、認定犯罪事實所憑之證據及理由：
    (一)附表編號1.部分：
      1.被告自白。
      2.被害人丙○○○之警訊筆錄（見台西警刑字第０九三００二０二二五號卷第
        三、四頁）。
      3.證人林木和之警訊筆錄（見台西警刑字第０九三００二０二二五號卷第五頁
        ）。
      4.贓物認領保管單一紙（見台西警刑字第０九三００二０二二五號卷第六頁）
        。
      5.照片八張（見台西警刑字第０九三００二０二二五號卷第七頁至第十頁）。
    (二)附表編號2.部分：
      1.被告自白。
      2.被害人戊○○之警訊筆錄（見西警刑字第０九三００二０二四六號卷第六頁
        ）。
      3.贓物認領保管單一紙（見西警刑字第０九三００二０二四六號卷第七頁）。
      4.扣案之螺絲起子一支。
    (三)附表編號3.部分：
      1.被告自白。
      2.被害人己○○之警訊筆錄（見西警刑字第０九三００二０二四六號卷第四頁
        ）。
      3.贓物認領保管單一紙（見西警刑字第０九三００二０二四六號卷第六頁反面
        ）。
    (四)附表編號4.部分：
      1.被告自白。
      2.被害人乙○○之警訊筆錄（見西警刑字第０九三００二０五二四號卷第三頁
        至第四頁）。
      3.贓物認領保管單一紙（見西警刑字第０九三００二０五二四號卷第七頁）。
      4.照片二張（見西警刑字第０九三００二０五二四號卷第八頁）。
    (五)附表編號5.部分：
      1.被告自白。
      2.被害人庚○○之警訊筆錄（見西警刑字第０九三００二０七四三號卷第四頁
        ）。
      3.共犯李豪宏之警訊筆錄（見西警刑字第０九三００二０七四三號卷第一頁）
        。
      4.贓物認領保管單一紙（見西警刑字第０九三００二０五二四號卷第四頁反面
        ）。
      5.照片二張（見西警刑字第０九三００二０五二四號卷第五頁）。
    (六)綜上，被告連續竊盜犯行，除被告自白外，尚有上開補強證據，足以佐證，而
      依上開補強證據已足資證明被告所為自白之真實性，是被告前開自白連續竊盜
      犯行，應屬真實而堪採信。
  三、論罪科刑之理由：
    (一)被告持以竊盜所用之螺絲起子，為質地堅硬之金屬物品，若持之攻擊人，客觀
      上足以對人之生命、身體安全構成威脅，為具有危險性之兇器。核被告所為，
      詳如附表編號1.3.5.之部分，係犯刑法第三百二十條第一項之竊盜罪，而附表
      編號2.之部分，係犯刑法第三百二十一條第一項第三款攜帶兇器竊盜罪，附表
      編號4.之部分，則係犯刑法第三百二十一條第一項第一款之夜間侵入住宅竊盜
      罪。
    (二)被告與李豪宏就附表編號2.、3.、5.所示之竊盜犯行，有犯意聯絡及行為分擔
      ，皆為共同正犯。
    (三)被告詳如附表所示之竊盜犯行，時間緊接，觸犯構成要件相同之罪名，顯係基
      於概括犯意反覆為之，為連續犯。被告於夜間侵入他人住宅，侵害他人之居住
      自由與安全，且此種行為，法本有處罰規定（刑法第三百零六條第一項），僅
      因法律規定結合為一罪；而本件持有之兇器，係螺絲起子，一般做為日常生活
      工具使用，與一般所稱之刀械等兇器顯不相同，其危險性亦相對較低；故就犯
      罪情節與罪名比較，以刑法第三百二十一條第一項第一款最重、同條項第三款
      次之，同法第三百二十條第一項之普通竊盜罪又次之，故應依刑法第五十六條
      規定，論以於夜間侵入住宅竊盜罪一罪，並加重其刑。
    (四)被告前因竊盜案件，經臺灣高等法院臺南分院以九十一年度上易字第二六六號
      判處有期徒刑一年六月確定，於九十二年四月一日縮短刑期執行完畢，有臺灣
      高等法院被告全國前案紀錄表一份在卷可參，其於五年內，再犯本件有期徒刑
      以上之罪，為累犯，應依刑法第四十七條規定，加重其刑。並就被告連續竊盜
      之犯行，依規定遞加其刑。
    (五)爰審酌被告年輕力壯，不思憑一己之力謀生，竟竊取被害人等人之財物，惟所
      竊得之財物已由被害人領回，對於被害人之損害較輕，及被告之智識程度不高
      ，犯罪後坦承犯行，態度良好等一切情狀，量處如主文所示之刑。
    (六)扣案之螺絲起子一支，係共犯李豪宏所有供犯詳如附表編號2.竊盜犯行所用之
      物，業據被告供承在卷，爰依刑法第三十八條第一項第二款規定，宣告沒收。
  四、對於其餘公訴事實之判斷：
      被告詳如附表編號四之犯行，係犯刑法第三百二十一條第一項第一款之夜間侵
      入住宅竊盜罪，公訴意旨誤認為同法第三百二十條第一項之竊盜罪，惟因公訴
      人起訴之基本事實既屬相同，本院自得依刑事訴訟法第三百條規定變更起訴法
      條，併此敘明。
  五、適用法律：
    (一)刑事訴訟法第二百七十三條之一第一項、第二百九十九條第一項前段、第三百
      條。
    (二)刑法第五十六條、第三百二十一條第一項第一款、第四十七條、第三十八條第
      一項第二款。
本案經檢察官甲○○到庭執行職務。
中      華      民      國    九十三    年      九      月     二十     日
                                  臺灣雲林地方法院刑事第五庭
                                      法  官  許  佩  如
右正本證明與原本無異。
如不服本判決，應於判決送達後十日內向本院提出上訴狀（應附繕本）。
                                      書記官  張  菀  純
中      華      民      國    九十三    年      九      月     二十     日
附錄：本判決論罪科刑法條全文
刑法第三百二十條：
  意圖為自己或第三人不法之所有，而竊取他人之動產者，為竊盜罪，處五年以下有
  期徒刑、拘役或五百元以下罰金。
  意圖為自己或第三人不法之利益，而竊佔他人之不動產者，依前項之規定處斷。
  前二項之未遂犯罰之。
刑法第三百二十一條：
  犯竊盜罪而有左列情形之一者，處六月以上、五年以下有期徒刑：
  一  於夜間侵入住宅或有人居住之建築物、船艦或隱匿其內而犯之者。
    二  毀越門扇、牆垣或其他安全設備而犯之者。
    三  攜帶兇器而犯之者。
    四  結夥三人以上而犯之者。
    五  乘火災、水災或其他災害之際而犯之者。
    六  在車站或埠頭而犯之者。
  前項之未遂犯罰之。
附表：
┌──┬──────┬────┬────┬──────┬────────┐
│編號│時    間  │行為人  │被害人  │竊取物品    │竊盜方式      │
│    │地    點  │        │        │            │涉犯法條      │
├──┼──────┼────┼────┼──────┼────────┤
│1.  │九十三年二│丁○○  │丙○○○│新臺幣四萬六│於上開時間、地│
│    │  月十五日下│        │        │千九百元。  │  點，徒手竊取上│
│    │  午二時三十│        │        │            │  開金額，得手後│
│    │  分許。    │        │        │            │  藏置於雲林縣麥│
│    │雲林縣麥寮│        │        │            │  寮鄉○○路六號│
│    │  鄉麥豐村一│        │        │            │  後面空地。    │
│    │  四號。    │        │        │            │刑法第三二０條│
│    │            │        │        │            │  第一項。      │
├──┼──────┼────┼────┼──────┼────────┤
│2.  │九十三年四│丁○○  │戊○○  │車號ＳＭ－四│於上開時間、地│
│    │  月十二日上│李豪宏  │        │四六二號自小│  點由丁○○在旁│
│    │  午十一時許│        │        │貨車。      │  把風，李豪宏持│
│    │  。        │        │        │            │  螺絲起子，開啟│
│    │雲林縣崙背│        │        │            │  上開自小貨車車│
│    │  鄉中油加油│        │        │            │  門，而竊得該車│
│    │  站旁。    │        │        │            │  。            │
│    │            │        │        │            │刑法第三二一條│
│    │            │        │        │            │  第一項第三款。│
│    │    │        │        │            │                │
├──┼──────┼────┼────┼──────┼────────┤
│3.  │九十三年四│丁○○  │己○○  │鐵板十塊。  │於上開時間、地│
│    │  月十二日下│李豪宏  │        │            │  點，二人共同徒│
│    │  午六時三十│        │        │            │  手竊取上開鐵板│
│    │  分許。    │        │        │            │  得手。        │
│    │雲林縣崙背│        │        │            │刑法第三二０條│
│    │  鄉羅厝村東│        │        │            │  第一項。      │
│    │  興路一二五│        │        │            │                │
│    │  號旁工地。│        │        │            │                │
│    │            │        │        │            │                │
├──┼──────┼────┼────┼──────┼────────┤
│4.  │九十三年五│丁○○  │乙○○  │媽祖神像所掛│於上開、時間地│
│    │  月九日晚上│        │        │金牌一面。  │  點，侵入乙○○│
│    │  十一時三十│        │        │            │  住處，竊取上開│
│    │  分許。    │        │        │            │  金牌得手。    │
│    │雲林縣崙背│        │        │            │刑法第三二一條│
│    │  鄉阿勸村阿│        │        │            │  第一項第一款。│
│    │  勸五七號。│        │        │            │                │
│    │            │        │        │            │                │
├──┼──────┼────┼────┼──────┼────────┤
│5.  │九十三年七│丁○○  │庚○○  │ＭＭＡ－一九│於上開時間、地│
│    │  月九日十時│李豪宏  │        │二號機車。  │  點，趁該機車鑰│
│    │  許。      │        │        │            │  匙未拔下之機會│
│    │雲林縣崙背│        │        │            │  ，竊取該機車得│
│    │  鄉台十九線│        │        │            │  手。          │
│    │  加油站旁。│        │        │            │刑法第三二０條│
│    │        │        │        │            │  第一項。      │
└──┴──────┴────┴────┴──────┴────────┘
